

DATOS DE CONTACTO

Nacionalidad: Venezolano

Fecha de nacimiento: 08/06/1991

Ubicación: Venezuela Teléfono: +584249059027 Email: rodulforo888@gmail.com

Linkedin:www.linkedin.com/in/fernandorafael-rodulfo-arteaga-724037161

IDIOMAS

- Spanish C2 (Native)

- English C2 (Advance)

COMPETENCIAS

Desarrollo Web backend:

- Java: JavaEE, SpringBoot, Maven, Hibernate

- Javascript: Nodejs, Express, Sequelize, Mongoose

- Python : Django, Flask.

- PHP: Laravel, Code igniter, Synphony

- Ruby: Ruby on rails

Desarrollo Web frontend:

-Vue js : Vuetify, Vuex

- React js: React Material, Redux

- Angular : Angular material, Angular

bootstrap

- Css: Bootstrap, Material

Base de datos:

- -Postgres
- -Mysql
- -MongoDB

Tecnologias y herramientas adicionales:

- Api Rest
- -Html, Css, Sass
- -Axios
- -Redis
- -Docker & Docker compose
- -Mqtt & Firebase

FERNANDO RODULFO

DesarrolladorFullstack

PERFIL

Ingeniero de sistemas Desarrollador Fullstack web con experiencia desarrollando y desplegando aplicaciones en distintos frameworks, tecnologías y lenguajes, siempre con ganas de aprender nuevos métodos y herramientas para seguir creciendo profesionalmente y cumplir los objetivos. Excelente comunicación y total disposición al trabajo en equipo.

EXPERIENCIA LABORAL

Desarrollador full stack

Universidad de Oriente| Nov, 2015-Feb, 2018

- Desarrollo del sistema administrativo de usuarios para la intranet de la Universidad de Oriente
- Desarrollo del frontend y backend en PHP y bootstrap del sistema administrativo para pago de aranceles y finanzas de la Universidad de Oriente

Desarrollador backend

Pacific Logging Venezuela | Sept, 2018 - Ene, 2020 (Contrato)

- Desarrollo del servidor de recursos para una platforma bancaria en el lenguaje JavaEE usando el framework Springboot.

Desarrollador backend

Corpagos | Sept, 2018 - Ene, 2020 (Contrato)

- Desarrollo del servidor de recursos y base de datos del sistema administrativo de gestion de operaciones de dispositivos POS(puntos de ventas) usando el lenguaje Javascript con Node js y Express.

Desarrollador fullstack

Intelsys| dic, 2019 - Ene, 2020 (Freelance)

- Desarrollo del frontend y parte del backend del sistema administrativo para la gestion de descuentos de empleados usando para el front Vue js y Vuex y para el backend Python con DjangoRest

Desarrollador Fullstack

- Mapnetic | junio -2020 , julio 2020 (freelance)
- -Desarrollo del front end de la aplicación usando angular material y boostrap y backend usando firebase cloud functions

EDUCACION

Bachiller en ciencias

Unidad Educativa Santa Marta | oct, 2004-junio, 2008

Ingeniero de Sistemas

Universidad de Oriente | oct, 2009 - Ago, 2015

LINKS

http://corpagos.com/

https://github.com/Rodulforo8